臺灣高雄地方法院民事裁定　　　　　　 100年度家抗字第82號
抗　告　人　黃連辛
上列當事人間聲請選任遺產管理人事件，抗告人對於民國100 年
9月20日本院100年度司財管字第59號裁定不服，提起抗告，本院
管轄之第二審法院合議庭裁定如下：
    主  文
抗告駁回。
抗告程序費用新臺幣壹仟元由抗告人負擔。
    理  由
一、抗告意旨略以：被繼承人黃萬鉗（男，日據時期明治12年1
    月16日生）於日據時期大正3年12月27日（即民國3年12月27
    日) 死亡後，抗告人於99年9月2日接獲高雄縣政府通知清理
    清查坐落高雄市大寮區○○○段1101、110-3、1183地號土
    地（登記名義人為被繼承人黃萬鉗，權利範圍為全部），並
    以抗告人為該土地之課稅義務人，為便於管理，聲請鈞院選
    任抗告人為遺產管理人，經原審選認許清連律師為遺產管理
    人，認律師專長於訴訟方面，與抗告人黃姓先人家族處理遺
    產情感疏離，認應選任陳金杏地政士為遺產管理人為宜，故
    提起抗告，請求廢棄原裁定，並選任陳金杏為被繼承人黃萬
    鉗之遺產管理人等語。
二、按繼承開始時，繼承人之有無不明者，由親屬會議於一個月
    內選定遺產管理人，並將繼承開始及選定遺產管理人之事由
    ，向法院報明；無親屬會議或親屬會議未於前條所定期限內
    選定遺產管理人者，利害關係人或檢察官，得聲請法院選任
    遺產管理人，並由法院依前項規定為公示催告，民法第1177
    條、第1178條第2項定有明文。
三、經查：
  (一)抗告人主張之前揭事實，業據其提出高雄市政府大寮地政事
    務所100年3月29日高市地寮登字第1000003090號函、被繼承
    人黃萬鉗之繼承系統表、戶籍資料、地籍圖謄本、土地登記
    謄本等為證，可認為真實。
  (二)又擔任遺產管理人，其職責主要係彙整被繼承人之財產，且
    踐行被繼承人之債權債務，以作合理適法之分配，故須熟悉
    相關法律程序，否則將可能有稅捐相關法令之罰責，甚至觸
    犯刑事背信罪嫌或需負民事損害賠償責任，實非一般人民必
    然可勝任，抗告人所指第三人陳金杏固有土地專才及土地實
    務相關專業，對本案之始末知之熟稔，然若涉及被繼承人之
    土地相關訟爭法律程序問題，難期其具相當專業足以涉訟，
    縱有多年之土地繼承管理、稅務等專業經驗，於踐行被繼承
    人之債權債務及可能之土地訟爭問題上，尚難與一經法律專
    業訓練與律師高考及格之律師相提而論；此外，原審選任許
    清連律師，其行止有律師法之規範，且與抗告人無往來關係
    ，其執行遺產管理人之職務更能公正適法，從而原審選任許
    清連律師為被繼承人黃萬鉗之遺產管理人，應屬適當。
四、綜上所述，原審依相對人之聲請，選任許清連律師為被繼承
    人黃萬鉗之遺產管理人，尚屬適當，本院經核並無違法或不
    當之處，抗告人仍執前詞指摘原裁定不當，求予廢棄，為無
    理由，應予駁回。
五、據上論結，本件抗告為無理由，依非訟事件法第21條第2 項
    、第24條第1 項、第46條、民事訴訟法第495 條之1 第1 項
    、第449 條第1 項、第95條、第78條，裁定如主文。
中    華    民    國      100    年    12    月    1    日
                    家事法庭審判長法  官   廖家陽
                                  法  官   黃悅璇
                                  法  官   王俊隆
E
以上正本係照原本作成
如不服本裁定應於送達後10日內向本院提出再抗告狀。再為抗告
應以適用法規顯有錯誤為理由，並應委任律師為代理人。
抗告人之配偶、三親等內之血親、二親等內之姻親，或抗告人為
法人、中央或地方機關時，其所屬專任人員具有律師資格並經法
院認適當者，亦得為第三審代理人。
前項情形應於提起再抗告或委任時釋明之。
中    華    民    國      100    年    12    月    1    日
                                 書記官  陳秋燕